【裁判字號】    99,交抗,1422
【裁判日期】    990630
【裁判案由】    違反道路交通管理處罰條例
【裁判全文】
臺灣高等法院交通事件裁定            99年度交抗字第1422號
抗  告  人
即受處分人  甲○○
上列抗告人因違反道路交通管理處罰條例案件，不服臺灣板橋地
方法院，中華民國99年4 月30日所為裁定（99年度交聲字第988
號），提起抗告，本院裁定如下：
    主  文
抗告駁回。
    理  由
一、原裁定以：
  (一)原處分意旨略以：異議人即受處分人甲○○於民國（下同）
    99 年3月13日凌晨0 時38分許，駕駛車牌號碼377 －NE號營
    業一般小客車，以時速84公里行經臺北市○○○路○ 段往南
    方向行駛，當時道路限速為時速50公里，經臺北市政府警察
    局中正第二分局逕行舉發，爰依道路交通管理處罰條例第40
    條規定，裁處罰鍰新臺幣（下同）1,800 元，並依同條例第
    63條第1 項第1 款規定，記違規點數1 點。
  (二)異議理由略以：異議人認為當時並無超速，當時時速是50公
    里，是從後方載乘客的CAMRY 計程車開84公里超速感應到照
    相機，把377-NE照到。雷達波型感應照相機掃描區內未必每
    台車是超速，此型是固定感應到就掃瞄區內全照，無法得知
    掃描內哪台超速，CAMRY 計程車也是在相片中，可是未能看
    到車號，員警不能把掃描區內的每台車都寄紅單以示公平，
    此路段伊沒有開到84公里的超速必要。
  (三)按汽車駕駛人，行車速度，超過規定之最高時速，或低於規
    定之最低時速，處新臺幣1,200 元以上2,400 元以下罰鍰，
    並記違規點數1 點，道路交通管理處罰條例第40條、第63條
    第1 項第1 款分別定有明文。
  (四)經查：異議人於上述時、地超速駕駛上開車輛一節，有卷附
    據以測速拍照採證之照相式雷達測速儀所攝得之採證照片一
    幀（觀諸該照片上方顯示之日期時間、地點、速限、車速等
    內容可知上情）。而該取締之相機是固定式「微電腦雷達波
    型自動採證單功能相機」，其採證方式為每次採證1 張，以
    斜角45度發射，最遠可達50公尺，可採證4 線車道；相機光
    圈速度為千分之一秒，以斜角依序掃瞄；相片上會顯示：年
    、月、日、時間，當時速度、路段名稱及速限標準；377-NE
    號營業小客車於違規時間（99.03.13,OO:38）在掃描區內，
    原舉發機關依據採證照片製單舉發並無違誤等情。此有臺北
    市政府警察局中正第二分局北市警中正二分交字第09930449
    700 號函在卷可稽。再異議人雖辯稱「當時沒有超速，是從
    後方載乘客的CAMRY 計程車開84公里超速感應到照相機，把
    377-NE照到」云云，然依取締照片所示，雖於異議人所駕駛
    車輛左側車道前方另有異議人所述疑似CAMRY 計程車於內側
    車道上行駛，惟此據舉發之員警比對377-NE號營業小客車違
    規時段前後採證相片後，發現當時雖有異議人所述上開車型
    之車輛違規超速，惟二車違規時間相距約2 鐘且已同時製單
    舉發，可證本件該取締照片所涵涉的範圍確為異議人所駕駛
    之車輛，且異議人確實有超過速限之情事，並非舉發之員警
    未能看到該輛CAMRY 計程車，即轉而對異議人製單舉發，異
    議人所辯不足採信。綜上，異議人於上開時地駕駛車牌號碼
    377-NE號營業一般小客車超過速限34公里之事實，堪以認定
    。原處分機關依道路交通管理處罰條例第40條規定，裁處罰
    鍰1,800 元，並依同條例第63條第1 項第1 款規定，記違規
    點數1 點，核無違誤。本件異議為無理由，應予駁回。
二、經核原裁定上開認事用法，洵無違誤。抗告人即受處分人甲
    ○○抗告意旨猶以：卷附公函載稱2 車同時違規舉發，請調
    閱於99年3 月13日0 時38分許CAMRY 計程車違規相片，如該
    車時速與抗告人車輛時速84公里一樣，則兩車係併行；如抗
    告人車輛時速84公里，則該CAMRY 違規舉發單上所載時速為
    何？倘法官比對相片中時間、地點、車牌號碼、違規時速等
    ，將明瞭案情；員警不能把掃描區每台車都舉發違規以示公
    平；再抗告人車輛僅1.6CC ，不會在市區駕駛超過時速84公
    里，並無違規超速，應係CAMRY2000CC 超速；又微電腦雷達
    測速每次採證1 張，惟2 車違規時間相距2 分鐘，同時制單
    舉發，可見有1 輛無超速，採證1 張照片舉發2 輛車輛有待
    商榷，爰請撤銷原裁定云云。惟查：依卷附舉發違規照片，
    已明確顯示抗告人駕駛之377-NE號營業小客車與疑似CAMRY
    之前車並非併行行進，員警採證時自無誤認之可能；再疑似
    CAMRY 車輛之違規時間與抗告人車輛違規時間距離2 分鐘，
    此據臺北市政府警察局中正第二分局北市警中正二分交字第
    09930449700 號函覆在卷可稽（見原審卷第14頁），則縱2
    車均在同一掃描區內，然該照相式雷達測速儀之相機光圈速
    度為千分之1 秒，亦無誤認之可能。是抗告人前開所辯，自
    不足採。本件抗告為無理由，應予駁回。
據上論結，應依道路交通案件處理辦法第26條，刑事訴訟法第41
2 條，裁定如主文。
中    華    民    國    99    年    6     月    30    日
            刑事第十四庭  審判長法  官  陳志洋
                                法  官  謝靜恒
                                法  官  謝靜慧
以上正本證明與原本無異。
不得再抗告。
                                書記官  陳泰寧
中    華    民    國    99    年    7     月    5     日

司法院資訊處製作；財團法人民間司法改革基金會備份。
